【裁判字號】    89,易,2567
【裁判日期】    891003
【裁判案由】    賭博
【裁判全文】
臺灣臺中地方法院刑事判決                        八十九年度易字第二五六七號
    公  訴  人  台灣台中地方法院檢察署檢察官
    被      告  丙○○
                甲○○
                丁○○
                乙○○
右列被告因賭博案件，經檢察官聲請簡易判決處刑（八十九年度偵字第一○二九八號
），經本院台中簡易庭認為不宜逕以簡易判決處刑，簽由本院依通常程序審理（八十
九年度中簡字第一一七三號），本院判決如左：
    主    文
丙○○共同以賭博為常業，處有期徒刑陸月，如易科罰金，以佰元折算壹日；扣案
之賭博性電動機具「滿貫大亨」貳台（含ＩＣ板貳片）、「單機」貳台（含ＩＣ板貳
片）、「飛艇」貳台（含ＩＣ板貳片）、「王牌對決」壹台（含ＩＣ板壹片）、「辣
妹十三姨」壹台（含ＩＣ板壹片）、賭資新台幣壹仟捌佰柒拾元及帳單壹紙，均沒收
。
甲○○幫助以賭博為常業，處有期徒刑參月，如易科罰金，以參佰元折算壹日；扣案
之賭博性電動機具「滿貫大亨」貳台（含ＩＣ板貳片）、「單機」貳台（含ＩＣ板貳
片）、「飛艇」貳台（含ＩＣ板貳片）、「王牌對決」壹台（含ＩＣ板壹片）、「辣
妹十三姨」壹台（含ＩＣ板壹片）及賭資新台幣壹仟捌佰柒拾元，均沒收。
丁○○共同以賭博為常業，處有期徒刑肆月，如易科罰金，以佰元折算壹日；扣案
之賭博性電動機具「滿貫大亨」貳台（含ＩＣ板貳片）、「單機」貳台（含ＩＣ板貳
片）、「飛艇」貳台（含ＩＣ板貳片）、「王牌對決」壹台（含ＩＣ板壹片）、「辣
妹十三姨」壹台（含ＩＣ板壹片）、賭資新台幣壹仟捌佰柒拾元及帳單壹紙，均沒收
。
乙○○在公眾得出入之場所賭博財物，處罰金貳仟元，如易服勞役，以參佰元折算壹
日；扣案之賭博性電動機具「滿貫大亨」貳台（含ＩＣ板貳片）、「單機」貳台（含
ＩＣ板貳片）、「飛艇」貳台（含ＩＣ板貳片）、「王牌對決」壹台（含ＩＣ板壹片
）、「辣妹十三姨」壹台（含ＩＣ板壹片）及賭資新台幣壹仟捌佰柒拾元，均沒收。
    事    實
一、丙○○基於以賭博營利為常業之犯意，自民國八十九年六月一日起，在其向甲○○所分租位於台中市○○區○○路一段一九八之八號「選手村撞球場」內之小房
    間之公眾得出入場所，擺設賭博性電動機具「滿貫大亨」貳台（含ＩＣ板貳片）
    、「單機」貳台（含ＩＣ板貳片）、「飛艇」貳台（含ＩＣ板貳片）、「王牌對
    決」壹台（含ＩＣ板壹片）、「辣妹十三姨」壹台（含ＩＣ板壹片），而提供該
    等機具與不特定之賭客對賭財物，即以之為常業，並恃以為生；並於八十九年六
    月一日起，以每月新台幣（下同）一萬八千元之代價，僱用與其有共同以賭博營
    利為常業犯意聯絡之丁○○擔任櫃檯員，負責開分洗分、看顧現場及兌換現金等
    工作。丙○○與賭客對賭之方式為：賭客依每十元開一分至十分等比例，將現金
    交予丙○○或丁○○依比例開啟電動機具之分數，而後由賭客操縱機具之控制鈕
    進行對賭，並於賭客押中時，會分別獲得不同電動機具開啟不等之分數，嗣結算
    時，再按照機具所顯示之累計分數，依上開同一比例向丁○○兌換現金，然賭客
    如未押中，分數即由電動機具沒入，賭資亦悉數歸丙○○所有，而共同以此射倖
    方式賭博財物，計丙○○每日約可因而獲利約五千元之金額。迄於八十九年六月
    十四日下午二時許，適有乙○○前往賭玩前開賭博性電動機具時，為警查獲，並
    當場扣得丙○○所有之賭博性電動機具「滿貫大亨」貳台（含ＩＣ板貳片）、「
    單機」貳台（含ＩＣ板貳片）、「飛艇」貳台（含ＩＣ板貳片）、「王牌對決」
    壹台（含ＩＣ板壹片）、「辣妹十三姨」壹台（含ＩＣ板壹片）以及丙○○所有
    ，供營業所用之帳單一紙與賭資一千八百七十元。
二、甲○○基於幫助丙○○擺設上開電動機具與不特定人賭博財物為常業之犯意，自
    八十九年六月一日起，將其位於台中市○○區○○路一段一九八之八號「選手村
    撞球場」內之小房間一間，以每月三千元之代價分租予丙○○，供做丙○○以電
    動機具與人賭博之場所，而幫助丙○○以賭博為常業。
三、案經台中市警察局第五分局報請台灣台中地方法院檢察署檢察官聲請簡易判決處
    刑，經本院台中簡易庭認為不宜逕以簡易判決處刑，簽由本院依通常程序審理。
    理      由
一訊據被告丙○○、甲○○、丁○○及乙○○等人，除被告丙○○另辯稱：其尚從
    事水電工作，並非以賭博為常業云云外，餘對右揭事實均坦承不諱且互核相符，
    應認為實。經查：被告丙○○擺設賭博性電動機具共八台，供賭客與賭博性電動
    機具對賭財物，雖另從事水電工作，然觀諸被告丙○○於警局中既陳稱其每日可
    獲利約五千元，且核與被告丁○○於警局中所陳情節相符，而被告丙○○復於本
    院審理中陳稱因其生活需費頗鉅，故擺設上開賭博性電動機具以貼補家用等語不
    諱，又其上開場所設置之賭博性電動機具有八台，並僱用開分洗分之人員等情，
    顯見被告丙○○確係賭博以營生無疑，是被告丙○○上開所辯，顯係卸責之詞，
    委無足取。此外上開事實，復有照片六幀、電動賭博機具「滿貫大亨」貳台（含
    ＩＣ板貳片）、「單機」貳台（含ＩＣ板貳片）、「飛艇」貳台（含ＩＣ板貳片
    ）、「王牌對決」壹台（含ＩＣ板壹片）及「辣妹十三姨」壹台（含ＩＣ板壹片
    ）、帳單一紙及賭資一千八百七十元等扣案足資佐證，應認屬實。本件事證已臻
    明確，被告四人之犯行，均堪以認定。
二查被告丙○○擺設賭博性電動機具之上揭處所，既係供不特定人出入賭博財物之
    用，應屬公眾得出入之場所。又刑法上所謂之常業犯，係指反覆以同類之行為為
    目的之社會活動之職業性犯罪而言，亦即恃犯罪以維生，縱令同時兼操其他職業
    ，仍無礙其為常業犯罪，最高法院八十二年度台上字第二０七一號著有判例。被
    告丙○○在上開公眾得出入之場所，擺設電動賭博機具共八台與不特定人賭博財
    物，顯係恃賭為生，既如前述，核其所為，係犯刑法第二百六十七條之常業賭博
    罪。被告丁○○受僱於被告丙○○，而參與開分及兌換金錢等賭博犯罪構成要件
    之行為，並以之為常業，核其所為，亦係犯刑法第二百六十七條之常業賭博罪。
    被告乙○○在公眾得出入之場所賭博財物，核其所為，係犯刑法第二百六十六條
    第一項前段之賭博罪。被告甲○○明知被告丙○○在上址擺設電動賭博機具，仍
    將上開場所分租予被告丙○○，供做被告丙○○以電動機具與人賭博之場所，核
    其所為，係犯刑法第三十條第一項、第二百六十七條之幫助常業賭博罪。公訴人
    認被告丙○○、甲○○及丁○○等三人，係共同連續犯刑法第二百六十六條之賭
    博罪，即尚有未洽，起訴法條應予變更。被告丙○○與丁○○二人間，顯有犯意
    聯絡及行為分擔，均為共同正犯。被告甲○○係幫助犯，爰按正犯之刑減輕之。
    爰審酌被告丙○○、丁○○經營賭博性電動機具遊藝場之規模非鉅，經營時間尚
    短暫，犯罪之獲利，又從事賭博性電動機具之行業，對於社會所生之危害性、其
    犯罪之動機、目的、犯後尚能供認犯行，態度堪稱良好等一切情狀；另被告甲○○及乙○○犯罪之動機、手段、目的、所生危害及犯後態度等一切情狀，分別量
    處如主文所示之刑，並分別諭知易科罰金及易服勞役之折算標準，以示懲儆。扣
    案之電動賭博機具「滿貫大亨」貳台（含ＩＣ板貳片）、「單機」貳台（含ＩＣ
    板貳片）、「飛艇」貳台（含ＩＣ板貳片）、「王牌對決」壹台（含ＩＣ板壹片
    ）及「辣妹十三姨」壹台（含ＩＣ板壹片）及賭資一千八百七十元，分別係當場
    賭博之器具與在賭檯之財物，應依刑法第二百六十六條第二項宣告沒收。至帳單
    一紙，係被告丙○○所有，供其與被告丁○○共同犯罪所用之物，應依刑法第三
    十八條第一項第二款之規定宣告沒收。
據上論斷，應依刑事訴訟法第四百五十二條、第二百九十九條第一項前段、第三百條
，刑法第二十八條、第三十條、第二百六十七條第二百六十六條第一項前段、第二
項、第四十一條、第四十二條第二項、第三十八條第一項第二款，罰金罰鍰提高標準
條例第一條前段第二條，判決如主文。
中      華      民      國    八十九    年      十      月    三      日
                                臺灣臺中地方法院刑事第六庭
                                    法  官  許  惠  瑜
右正本證明與原本無異。
如不服本判決，應於判決送達後十日內向本院提出上訴狀，上訴於臺灣高等法院臺中
分院( 須附繕本 )。
                                    書記官
中      華      民      國    八十九    年      十      月      四      日
附錄條文：
刑法第二百六十七條：
以賭博為常業者，處二年以下有期徒刑，得併科一千元以下罰金。
刑法第二百六十六條


司法院資訊處製作；財團法人民間司法改革基金會備份。
